【裁判字號】    97,交聲,1757
【裁判日期】    970825
【裁判案由】    聲明異議
【裁判全文】
臺灣高雄地方法院交通事件裁定        97年度交聲字第1757號
原處分機關  高雄市政府交通局
異  議  人  甲○○
上列異議人因違反道路交通管理處罰條例案件，對於高雄市政府
交通事件裁決中心中華民國97年7 月16日所為之裁決處分（處分
案號：高市府交裁字第裁32-BC0000000號）聲明異議，本院裁定
如下：
    主  文
異議駁回。
    理  由
一、按汽車駕駛人，行經有燈光號誌管制之交岔路口闖紅燈者，
    處1,800 元以上5,400 元以下罰鍰，並記違規點數3 點，道
    路交通管理處罰條例第53條第 1項及第63條第1 項第3 款分
    別定有明文。又按停止線用以指示行駛車輛停止之界限，車
    輛停止時，其前懸部分不得伸越該線；車輛面對圓形紅燈表
    示禁止通行，不得超越停止線或進入路口，道路交通標誌標
    線號誌設置規則第170 條第1 項、第206 條第1 項第5 款亦
    有明文。再按「... 有繪設路口範圍者：車輛無視於紅燈警
    示，有穿越路口之意圖，而車身已伸入路口範圍亦視同闖紅
    燈；若僅伸越停止線而未達路口範圍者，則視為不遵守標線
    指示。... 」，亦有交通部82年4 月22日交路字第009811號
    函釋在案。
二、原處分意旨略以：本件異議人即受處分人甲○○駕駛其所有
    車牌號碼ZD-6566 號自用小客車，於民國97年5 月20日下午
    3 時32分許，行經高雄市○○○○○路口時，明知前方交岔
    路口燈光號誌管制為紅燈，仍闖越紅燈，經高雄市政府警察
    局交通警察大隊以受處分人違反道路交通管理處罰條例第53
    條第1 項規定，拍照後逕行舉發，經原處分機關即高雄市政
    府於97年7 月16日以受處分人違反道路交通管理處罰條例第
    53條第1 項、第63條第1 項第3 款（漏載第3 款）、違反道
    路交通管理事件統一裁罰基準及處理細則第43條、第44條及
    違反道路交通管理事件統一裁罰基準表之規定為由，裁處罰
    鍰新台幣2,700 元，並記違規點數3 點，有高雄市政府警察
    局舉發違反道路交通管理事件通知單（高市警交相字第BC00
    00000 號）、高雄市政府交通局違反道路交通管理事件裁決
    書（高市交裁字第裁32-BC0000000號）、違規採證照片2張
    等件在卷可稽。
三、異議意旨略以：依採證照片所示，伊之車輛充其量只有超越
    停止線，不遵守標線指示，豈有穿越路口可言，且其車輛左
    前方尚有機車橫越，與闖紅燈之行為亦屬有間云云。
四、經查：
（一）受處分人於97年7 月17日收受上開裁決書後，於同年月30
      日向原處分機關聲明異議，有送達證書及高雄市政府交通
      局移送書在卷可查，足認其聲明異議於接到裁決書之翌日
      起20日內提出，程序上應屬適法。
（二）徵之卷附之2 張採證照片及其上方之數據顯示，受處分人
      於前揭時、地，駕駛車牌號碼ZD-6566 號自用小客車，於
      該路口號誌已轉為紅燈約53.95秒時，仍以時速25公里之
      速率跨越該路口之停止線，以致號誌轉紅燈後54.95 秒時
      ，該輛自用小客車之整輛車身已超越停止線及斑馬線，而
      車頭伸入翠華、華榮路口，揆諸前揭規定及說明，其無視
      於燈號轉為紅燈後業已50餘秒，於路口前並無停等紅燈之
      意，竟以時速25公里跨越停止線，顯有穿越路口之意圖甚
      明，且其該車之整輛車身既已伸入路口範圍，自應以闖越
      紅燈之罰則論處之，其辯稱僅只超越停止線云云，要無可
      採。
（三）另受處分人復以：其車輛左前方尚有機車橫越，豈有穿越
      路口可言等語置辯，然參諸前開函釋，其所為已視為違規
      闖越紅燈，要與其左前方機車無關外，又參以上開採證照
      片，該橫越之機車位於路口之另一端，離受處分人之車輛
      甚遠，亦無從造成其違規闖越路口之障礙，受處分人所辯
      ，要屬無稽，無足憑採。準此，原處分機關認定受處分人
      有闖越紅燈之違規事實，即屬有據。
五、綜上，原處分機關依違反道路交通管理處罰條例第53條第1
    項、第63條第1 項第3 款（漏載第3 款）、違反道路交通管
    理事件統一裁罰基準及處理細則第2 條及違反道路交通管理
    事件統一裁罰基準表等規定，裁處受處分人罰鍰2,700 元，
    並記違規點數3 點，即無違誤。受處分人猶執前詞，指摘原
    處分不當，為無理由，應予駁回。
據上論斷，應依道路交通案件處理辦法第19條，裁定如主文。
中    華    民    國    97    年    8    月    25    日
                  交通法庭    法  官  張琬如
以上正本證明與原本無異。
如不服本裁定，應於收受送達後5 日內向本院提出抗告狀。
中    華    民    國    97    年    8     月    27    日
                              書記官  劉甄庭


司法院資訊處製作；財團法人民間司法改革基金會備份。
